臺灣高雄地方法院刑事判決　　　　　110年度交簡上字第150號
上　訴　人　臺灣高雄地方檢察署檢察官
被　　　告　黃于庭


上列上訴人因被告過失傷害案件，不服本院高雄簡易庭中華民國
110年9月29日110年度交簡字第1568號第一審刑事簡易判決（聲
請簡易判決處刑案號：110年度偵字第9480號），提起上訴，本
院管轄之第二審合議庭判決如下：
    主  文
上訴駁回。
黃于庭緩刑貳年。
    事實及理由
一、本案經本院審理結果，認第一審刑事簡易判決認事用法及量
    刑均無不當，應予維持，爰依刑事訴訟法第373條規定，本
    判決之事實、證據及理由，除補充證據能力之論述以及證據
    部分補充被告黃于庭於本院審理程序之自白，其餘均引用第
    一審刑事簡易判決書之記載（如附件），合先敘明。
二、證據能力部分：
    本判決下列所引用之證據，其中屬傳聞證據之部分，業據檢
    察官及被告於本院審理時均同意有證據能力，本院審酌該等
    具有傳聞證據性質之證據，其取得過程並無瑕疵，與待證事
    實具有關聯性，證明力非明顯過低，以之作為證據係屬適當
    ，依刑事訴訟法第159條之5規定，自得作為證據。其餘認定
    本案犯罪事實之非供述證據，並無證據證明係實施刑事訴訟
    程序之公務員違背法定程序所取得，依刑事訴訟法第158條
    之4規定反面解釋，亦應認均具有證據能力。
三、檢察官上訴意旨略以：本件被告於事故發生後，未與告訴人
    和解，足認犯後態度不佳，且告訴人因本件車禍受有精神上
    痛苦及身體傷害，均未受填補，原審未能充分審酌被告行為
    對告訴人所造成之危害，僅判處被告拘役40日，量刑顯屬過
    輕等語。
四、按量刑輕重，係屬事實審法院得依職權自由裁量之事項，苟
    已斟酌刑法第57條各款所列情狀而未逾越法定刑度，不得遽
    指為違法（最高法院72年度台上字第6696號判例參照）；且
    在同一犯罪事實與情節，如別無其他加重或減輕之原因，下
    級審量定之刑，亦無過重或失輕之不當情形，則上級審法院
    對下級審法院之職權行使，原則上應予尊重（最高法院85年
    度台上字第2446號判決參照）。又量刑之輕重，固屬事實審
    法院得依職權自由裁量之事項，惟仍應受比例原則及公平原
    則之限制，否則其判決即非適法。刑事審判旨在實現刑罰權
    分配的正義，故法院對有罪被告之科刑，應符合罪刑相當之
    原則，使輕重得宜，罰當其罪，以契合社會之法律感情，此
    所以刑法第57條明定科刑時應審酌一切情狀，尤應注意該條
    各款所列事項以為科刑輕重之標準（最高法院95年度台上字
    第1662號判決參照）。經查：
  ㈠原審以被告罪證明確，因而適用刑事訴訟法第449條第1項前
    段、第3項、第454條第2項，刑法第284條前段、第62條前段
    、第41條第1項前段，刑法施行法第1條之1第1項等規定，復
    審酌被告駕駛車輛本應遵守道路交通安全規則，以維自身及
    其他用路人之生命、身體及財產安全，卻因過失行為導致告
    訴人受有如附件所載之傷害，所為實不足取。惟念被告犯後
    坦承犯行，雖有意願與告訴人調解，惟因告訴人並無意願，
    致無從成立調解或取得告訴人之原諒，兼衡本件犯罪情節、
    被告違反注意義務之過失程度，及告訴人因本件車禍所受傷
    勢部分（左側肢體）與嚴重程度（擦挫傷），暨被告於原審
    審理時自陳智識程度、生活狀況、如臺灣高等法院被告前案
    紀錄表所示之無前科素行等一切情狀，量處拘役40日，並諭
    知易科罰金之折算標準。
  ㈡本院考量原審認事用法並無違誤，且關於被告科刑部分，業
    於理由內具體斟酌刑法第57條各款所列事項，經核並未逾越
    法定範圍，又無濫用量刑權限、違反罪責原則等不當或違法
    之處，量刑亦屬妥適。且被告於本院審理中已與告訴人達成
    調解，並依調解筆錄內容賠償告訴人新臺幣（下同）107,40
    3元，且告訴人亦表達願意給予被告從輕量刑並予緩刑之自
    新機會等節，業經告訴人於本院審理中陳明在卷，並有本院
    110年度雄司附民移調字第1424號調解筆錄、明台產物保險
    股份有限公司之匯款資料、刑事陳述狀各1份存卷可憑，足
    徵被告已積極彌補告訴人所受之損害，並獲告訴人之諒解，
    尚難認有應科以較重刑度之情形。從而，檢察官以前揭上訴
    意旨提起上訴，為無理由，應予駁回。
五、按受二年以下有期徒刑、拘役或罰金之宣告，而未曾因故意
    犯罪受有期徒刑以上刑之宣告者，得宣告二年以上五年以下
    之緩刑，刑法第74條第1項第1款定有明文。查，被告未曾受
    有期徒刑以上刑之宣告，此有臺灣高等法院被告前案紀錄表
    1份在卷可查，素行良好，且於本院審理中坦認犯行，再者
    ，被告於本院審理中已與告訴人達成調解，並賠償告訴人10
    7,403元，且獲得告訴人之諒解，告訴人並請求給予被告緩
    刑之機會等情，業敘明如前，本院考量被告係因一時疏忽致
    罹刑章，認被告經此偵查、審判程序，當知所警惕，認上開
    宣告之刑以暫不執行為適當，爰依刑法第74條第1項第1款之
    規定，併予宣告緩刑2年，以勵自新。
據上論斷，應依刑事訴訟法第455條之1第1項、第3項、第368條
、第373條，判決如主文。
本案經檢察官張志杰聲請以簡易判決處刑，檢察官李白松到庭執
行職務。
中    華    民    國   111    年    1     月    25    日
                刑事第十四庭  審判長法  官  呂明燕
                                    法  官  胡慧滿
                                    法  官  吳書嫺 
以上正本證明與原本無異。
不得上訴。
中    華    民    國   111    年    1     月    25    日
                                    書記官  王萌莉
 
附錄本案論罪科刑法條：
中華民國刑法第284條
因過失傷害人者，處 1 年以下有期徒刑、拘役或 10 萬元以下
罰金；致重傷者，處 3 年以下有期徒刑、拘役或 30 萬元以下
罰金。
 
附件：
臺灣高雄地方法院刑事簡易判決       110年度交簡字第1568號
聲  請  人  臺灣高雄地方檢察署檢察官 
被      告  黃于庭  男  民國00年00月00日生
                    身分證統一編號：Z000000000號  
                    住高雄市○○區○○街00○0號
上列被告因過失傷害案件，經檢察官聲請以簡易判決處刑（110
年度偵字第9480號），本院判決如下：
    主  文
黃于庭犯過失傷害罪，處拘役肆拾日，如易科罰金，以新臺幣壹
仟元折算壹日。
    事實及理由
一、本案之犯罪事實與證據，除於犯罪事實欄第1 行補充為「黃
    于庭考領有普通小型車駕駛執照」、第11行以下補充「嗣黃
    于庭於肇事後在未被有偵查犯罪職權之機關或公務員發覺其
    為犯人前，即對至現場處理事故之警員坦承肇事，自首而接
    受裁判。」；證據部分補充「證號查詢汽車駕駛人資料（見
    本院卷第11頁）、被告黃于庭於本院審理中之自白（見本院
    卷第29頁）」，證據清單編號3 之現場照片「12張」更正為
    「13張」外，其餘均引用檢察官聲請簡易判決處刑書之記載
    （如附件）。
二、按汽車變換車道時，應讓直行車先行，並注意安全距離；次
    按汽車行駛時，駕駛人應注意車前狀況及兩車並行之間隔，
    並隨時採取必要之安全措施，道路交通安全規則第98條第1
    項第6 款、第94條第3 項分別定有明文。查被告黃于庭領有
    普通小型車駕駛執照，有證號查詢汽車駕駛人資料在卷可考
    （見本院卷第11頁），依其領有適當駕駛執照之智識及駕駛
    經驗，對於上開規定理應知悉，並應於駕車行駛時，確實遵
    守上開規定，且本件事故發生時，天候晴、日間自然光線、
    柏油路面乾燥無缺陷、無障礙物、視距良好等情，亦有道路
    交通事故調查報告表（一）在卷可稽（見警卷第21頁），客
    觀上並無不能注意之情事，然被告駕車於變換車道之際，竟
    疏未注意車前狀況、兩車並行之間距，及未禮讓直行之告訴
    人胡宸維騎乘之機車先行，即貿然右偏，肇致本件交通事故
    ，被告之駕駛行為自有過失。又告訴人因本件車禍受有如附
    件所載之傷害，有國軍高雄總醫院附設民眾診療服務處診斷
    證明書在卷可稽（見警卷第13頁），足認被告之過失行為與
    告訴人之傷害結果間，有相當因果關係存在。從而，本案事
    證明確，被告犯行堪以認定，應依法論科。
三、核被告所為，係犯刑法第284條前段過失傷害罪。
四、被告於肇事後，報案人或勤指中心轉來資料未報明肇事人姓
    名，處理員警前往現場處理時，被告在場，並當場坦承為肇
    事者，有高雄市政府警察局道路交通事故肇事人自首情形紀
    錄表附卷可考（見警卷第37頁），符合自首之要件，爰依刑
    法第62條前段規定，減輕其刑。
五、爰以行為人之責任為基礎，審酌被告駕駛車輛本應遵守道路
    交通安全規則，以維自身及其他用路人之生命、身體及財產
    安全，卻因過失行為導致告訴人受有如附件所載之傷害，所
    為實不足取。惟念被告犯後坦承犯行，雖有意願與告訴人調
    解，惟因告訴人並無意願，致無從成立調解或取得告訴人之
    原諒，兼衡本件犯罪情節、被告違反注意義務之過失程度，
    及告訴人因本件車禍所受傷勢部分（左側肢體）與嚴重程度
    （擦挫傷），暨被告於本院審理時自陳智識程度、生活狀況
    （因涉及個人隱私，故不揭露，詳見本院卷第31頁）、如臺
    灣高等法院被告前案紀錄表所示之無前科素行等一切情狀，
    量處如主文所示之刑，並諭知易科罰金之折算標準。
六、依刑事訴訟法第449 條第1 項前段、第3 項、第454 條第2
    項，刑法第284 條前段、第62條前段、第41條第1 項前段，
    刑法施行法第1 條之1 第1 項，逕以簡易判決處刑如主文。
七、如不服本判決，應於收受送達判決之日起20日內，向本院提
    出上訴狀（須附繕本），上訴於本院管轄之第二審地方法院
    合議庭。
本案經檢察官張志杰聲請以簡易判決處刑。
中    華    民    國   110    年    9     月    29    日
                  高雄簡易庭    法  官  王雪君   
以上正本證明與原本無異。
如不服本判決，應於判決送達之日起20日內向本院提出上訴書狀
。( 因疫情而遲誤不變期間，得向法院聲請回復原狀。)       
中    華    民    國   110    年    9     月    29    日
                                書記官  林孝聰   
附錄本件論罪科刑法條
刑法第284條
因過失傷害人者，處1年以下有期徒刑、拘役或10萬元以下罰金
；致重傷者，處3年以下有期徒刑、拘役或30萬元以下罰金。
附件
臺灣高雄地方檢察署檢察官聲請簡易判決處刑書
                                     110年度偵字第9480號
    被      告  黃于庭  男  37歲（民國00年00月00日生）
                        住高雄市○○區○○街00○0號
                        國民身分證統一編號：Z000000000號
上列被告因過失傷害案件，業經偵查終結，認為宜聲請以簡易判
決處刑，茲將犯罪事實及證據並所犯法條分敘如下：
        犯罪事實
一、黃于庭於民國110年1月27日7時38分許，駕駛車牌號碼000-0
    000號自用小客車(下稱甲車)，沿高雄市大寮區大漢路汽車
    道由北往南方向行駛，行駛至大漢路與民族路口時，本應注
    意車前狀況及兩車並行之間隔，並隨時採取必要之安全措施
    ，且應注意變換車道時，應讓直行車先行，而依當時天候晴
    朗，日間自然光線充足，柏油路面乾燥、無缺陷，視距良好
    、無障礙物，又無不能注意之情事，竟疏未注意及此，貿然
    右偏行駛變換至右側之慢車道，適有胡宸維騎乘車牌號碼
    000-000號普通重型機車(下稱乙車)，沿同一路段慢車道、
    相同方向自甲車右側車道行駛而來，兩車因而發生碰撞，致
    胡宸維受有左側肢體多處擦挫傷之傷害。
二、案經胡宸維訴由高雄市政府警察局林園分局報告偵辦。
        證據並所犯法條
一、證據清單及待證事實
┌──┬──────────┬────────────┐
│編號│      證據名稱      │       待證事實         │
├──┼──────────┼────────────┤
│  1 │被告黃于庭於警詢及偵│被告於上開時、地駕駛甲車│
│    │查中之供述。        │，為變換車道右偏行駛時，│
│    │                    │不慎與告訴人胡宸維騎乘之│
│    │                    │乙車發生車禍，造成告訴人│
│    │                    │受傷之事實。            │
├──┼──────────┼────────────┤
│  2 │告訴人胡宸維於警詢及│全部犯罪事實。          │
│    │偵查中之證述。      │                        │
├──┼──────────┼────────────┤
│  3 │道路交通事故談話紀錄│⑴被告於上開時、地駕駛甲│
│    │表、車輛詳細資料報表│  車與告訴人騎乘之乙車發│
│    │各2份、道路交通事故 │  生車禍之事實，及兩車撞│
│    │現場圖、道路交通事故│  擊位置、車損情形。    │
│    │調查報告表㈠㈡、道路│⑵車禍當時之天候、道路狀│
│    │交通事故初步分析研判│  況良好，被告並無不能注│
│    │表各1份、行車紀錄器 │  意之情事。            │
│    │錄影光碟1片及現場照 │⑶被告右偏行駛變換車道時│
│    │片12張。            │  ，疏未注意並讓直行之乙│
│    │                    │  車先行，且未保持安全間│
│    │                    │  隔，為肇事原因。是被告│
│    │                    │  對於告訴人之受傷確有過│
│    │                    │  失。                  │
├──┼──────────┼────────────┤
│  4 │國軍高雄總醫院附設民│告訴人因車禍受有左側肢體│
│    │眾診療服務處診斷證明│多處擦挫傷之傷害。      │
│    │書1紙。             │                        │
└──┴──────────┴────────────┘
二、核被告所為，係刑法第284條之過失傷害罪嫌。
三、依刑事訴訟法第451條第1項聲請逕以簡易判決處刑。
    此    致
臺灣高雄地方法院
中    華    民    國   110    年    5     月    13    日
                              檢  察  官  張志杰